最高法院刑事判決　　　　　　　　　　　　　　　八十八年度台上字第三一六四號
　　上　訴　人　甲○○
右上訴人因搶奪案件，不服台灣高等法院高雄分院中華民國八十八年三月三十一日第
二審判決（八十七年度上訴字第二○八四號，起訴案號：台灣高雄地方法院檢察署八
十七年度偵字第一四九二八號），提起上訴，本院判決如左：
    主  文
上訴駁回。
    理  由
本件原判決認定：上訴人甲○○於民國七十九、八十一、八十二年間有多次竊盜前科
，於八十七年復犯竊盜罪，經台灣高雄地方法院判處有期徒刑一年五月，竟仍不知悔
改，又基於概括犯意，意圖為自己不法所有，連續二次搶奪之行為：(1)八十七年四月
十八日下午三時十分許，夥同不詳姓名成年男子，共騎乘一不詳車號之機車，尾隨騎
乘機車之許美卿至高雄縣鳳山市○○路口，乘許女不注意不及防備之際，坐後座之歹
徒（穿黑色風衣連帽）下手搶走許女放置於機車踏板上之黑色皮包一只（內有易利信
牌黑色行動電話規格ＡＨ六二八號，新台幣一萬七千七百元、台新銀行信用卡、提款
卡二張、身分證及駕照等），得手後逃逸。嗣經警於同日（即四月十八日）二十二時
二十分許，為警在大寮鄉○○路查獲其駕駛竊得之ＷＣＡ－三四一號機車，並在其身
上起出行動電話（電話號碼000000000）。(2)八十七年九月二十日二十三時
許，由江國泰騎機車後載甲○○，在高雄市新興區找尋行搶目標，其二人行駛至民生
一路與復興路口見賴傳明步行，遂由甲○○指示江國泰騎靠近，甲○○迅速搶奪賴傳
明皮包，因賴傳明機警，拉扯之間皮包帶子斷裂而掉落地面，甲○○二人乃未能得逞
，賴傳明大喊搶劫，甲○○與江國泰隨即騎機車逃至新興區○○○路與大同一路口，
為警追捕，當場捕獲等情。係以上開(1)部分之事實，已據被害人許美卿證述被搶經過
情形綦詳，並於上訴人獲案後，到場指證肯定是上訴人所為無誤，上訴人搶奪所得皮
包內之行動電話一具，經警查獲起出發還被害人，有贓物領據一紙在卷可憑，此部分
犯行明確，足資認定。(2)部分犯行，上訴人於獲案之初，已經自白不諱，核與共犯江
國泰之供述，被害人賴傳明之指證，及追捕上訴人之警員潘慶榮之證言相符，並有該
斷帶之皮包一個為證，此部分犯行亦甚明確，堪以認定，為其所憑之證據及認定之理
由。而以上訴人否認有搶奪之犯行，辯謂該具行動電話係竊取云云，為無可取，亦經
依卷內訴訟資料，詳予指駁。核其所為，係犯刑法第三百二十五條第一項之搶奪罪，
先後二次犯行，犯意概括，為連續犯，應依同法第五十六條規定論以一罪，並加重其
刑論處，上訴人分別與某不詳姓名成年男子、江國泰間，有犯意聯絡，行為分擔，為
共同正犯，應依同法第二十八條論處，因而撤銷第一審諭知無罪之不當判決，適用上
開法條，論以共同連續意圖為自己不法之所有，而搶奪他人之動產罪，審酌上訴人犯
罪一切情狀，量處有期徒刑一年十月，經核於法尚無違誤。上訴意旨否認第(1)部分之
犯行，並以被害人許美卿被搶之初，於警訊時謂未看過上訴人，嗣後篤定指認係上
訴人所為，及警方起出之行動電話，係其在他處竊得之物置辯。並對原審職權合法行
使及理由內已經指駁不採之辯解，徒憑己見，仍執陳詞，任意指摘，上訴顯無理由，
應予駁回。
據上論結，應依刑事訴訟法第三百九十六條第一項，判決如主文。
中      華      民      國    八十八    年      六      月     十七     日
                              最高法院刑事第四庭
                                  審判長法官  黃  劍  青
                                        法官  劉  敬  一
                                        法官  林  增  福
                                        法官  邵  燕  玲
                                        法官  張  清  埤
      右正本證明與原本無異
                                              書  記  官
中      華      民      國    八十八    年      六      月    二十三    日
